【裁判字號】    90,簡上,72
【裁判日期】    901130
【裁判案由】    竊盜
【裁判全文】
臺灣士林地方法院刑事判決                            九十年度簡上字第七二號
    上  訴  人  臺灣士林地方法院檢察署檢察官
右上訴人因被告竊盜案件，不服本院八十九年度湖簡字第五一五號中華民國九十年三
月二十七日第一審判決（聲請案號：八十九年度偵字第八七八七號號），提起上訴，
本院管轄之第二審合議庭自為第一審判決如左：
    主  文
原判決撤銷。
本件公訴不受理。
    理  由
一、聲請意旨如聲請書所載（如附件）。
二、按已經提起公訴或自訴之案件，在同一法院重行起訴者，原則上應諭知不受理之
    判決，並得不經言詞辯論為之，刑事訴訟法第三百零三條第二款、第三百零七條
    分別定有明文。蓋同一案件，既經合法提起公訴或自訴，自不容在同一法院重複
    起訴，為免一案兩判，對於後之起訴，應以形式裁判終結之。而同法第三百零二
    條第一款所定，案件曾經判決確定者，應諭知免訴之判決，必係法院判決時，其
    同一案件，已經「實體判決確定」，始有該條款之適用，司法院大法官會議第一
    六八號解釋理由書可資參照，故法院於審理重行起訴部分之案件時，如先起訴部
    分，尚未實體判決確定，自應為不受理之判決。又檢察官聲請簡易處刑之案件，
    法院於審理後，認應為不受理之諭知者，應適用通常程序審判之，刑事訴訟法第
    四百五十二條、第四百五十一條之一第四項但書第三款亦有明文。而對於簡易判
    決之上訴，準用刑事訴訟法第三編第一章及第二章之規定，管轄第二審之地方法
    院合議庭受理簡易判決上訴案件，應依通常程序審理。其認案件有刑事訴訟法第
    四百五十二條之情形者，應撤銷原判決，逕依通常程序為第一審判決，刑事訴訟
    法第四百五十五條之一第三項、法院辦理刑事訴訟簡易案件應行注意事項第十四
    項亦有規定。
三、查本件被告乙○○另案被訴於民國八十九年八月二十八日上午十時許，在臺北縣
    汐止市○○路○段二三五號力大保齡球館前，見沈佳陵所有之ＤＯＥ─三○八號
    輕機車鑰匙未拔開，而將之竊取得手之犯罪事實，業經臺灣士林地方法院檢察署
    檢察官於民國八十九年十一月三日提起公訴（收文字號第二七一九號），有本院
    八十九年湖簡字第五一五號刑事案卷可稽，嗣由本院改依通常程序於九十年四月
    二十三日判決不受理（九十年易字第六九號），已於九十年五月三十一日確定，
    有該案檢察官聲請簡易判決處刑書、判決書及執行卷宗等件附卷可稽。核與本件
    檢察官聲請簡易判決之竊盜犯行（八十九年九月十五日以拾獲之鑰匙，發動機車
    之方式竊得他人機車），時間相近，手段雷同，堪認係基於概括之犯意而為，應
    屬連續犯之裁判上一罪之同一案件。而本件雖亦同於八十九年十一月三日繫屬本
    院，惟從本件收文之字號（收文字號為第二七四九號）與前揭收文之字號（前揭
    收文字號為第二七一九號）相較之下，堪認本件為繫屬在後，則公訴人就同一案
    件，向本院重行起訴，而先繫屬之案件雖經判決確定，惟所為之「不受理判決」
    非屬「實體判決」確定，從而依照上開說明，本件爰不經言詞辯論，逕為諭知不
    受理之判決。而原審疏未審酌及此，而為論罪科刑之實體判決，即有未合。上訴
    人上訴意旨認被告除聲請簡易處刑書所載之犯罪事實外，尚有連續多次竊盜等事
    實（九十年偵字第六一○五號、第四六六四號、第二五七四號及第三五五九號）
    ，而指摘原判決不當，求予撤銷改判，亦無理由，惟原判決既有不當，自應由本
    院將原判決撤銷，改依通常程序自為第一審判決，並不經言詞辯論，逕為不受理
    判決之諭知。
四、至於臺灣士林地方法院檢察署九十年五月八日甲○榮孝九○偵三五五九字第三四
    六九函所檢送併辦之九十年偵字第第二五七四號、第三五五九號卷，以及同署九
    十年七月四日甲○榮定九○偵四六六四字第五一一七函所檢送併辦之九十年偵字
    第六一○五號、第四六六四號、第二五七四號卷等犯罪事實，因本件業已為不受
    理判決，無從併案加以審理，應退回檢察官另行依法處理，併此敘明。
據上論斷，應依刑事訴訟法第四百五十五條之一第一項、第三項、第四百五十二條、
第三百六十九條第一項前段、第三百六十四條、第三百零三條第二款、第三百零七條
，判決如主文。
中      華      民      國      九十      年     十一     月    三十    日
                                  臺灣士林地方法院刑事第一庭
                                      審判長法  官 林清吉
                                            法  官 蔡明宏
                                            法  官 林政佑
右正本證明與原本無異。
如不服本判決，應於送達後十日內，向本院提出上訴狀。
                                            書記官 蘇彥宇
中      華      民      國      九十      年     十二     月     三     日


司法院資訊處製作；財團法人民間司法改革基金會備份。
